【裁判字號】    97,訴,1024
【裁判日期】    971124
【裁判案由】    強盜等
【裁判全文】
臺灣雲林地方法院刑事判決              97年度訴字第1024號
公  訴  人  臺灣雲林地方法院檢察署檢察官
被      告  丁○○
指定辯護人  本院公設辯護人  丙○○
上列被告因強盜案件，經檢察官提起公訴（97年度偵字第4742號
），本院判決如下：
    主  文
丁○○犯攜帶兇器強盜罪，處有期徒刑柒年陸月。
扣案之西瓜刀壹支沒收之。
    事  實
一、丁○○於民國97年9 月4 日15時許，在雲林縣麥寮鄉內之民
    雄肉包店用餐時，發現乙○○在大王釣蝦場內收取貨款現金
    若干，丁○○認有機可乘，竟基於強盜之犯意，意圖為自己
    不法之所有，先至同鄉○○路46號之旺擱隆商行，以新臺幣
    （下同）60元購買客觀上具有危險性，足以對人之生命、身
    體構成威脅，可供兇器使用之西瓜刀1 支，再向甲○○佯稱
    欲向乙○○索討債務，並指示甲○○駕駛車牌號碼9915─JZ
    自用小客車，尾隨乙○○所駕駛車牌號碼D8─8695號自用小
    貨車，待跟至同縣褒忠鄉○○村○道19號公路由東往西方向
    10.4公里處，丁○○指示甲○○超車擋住乙○○所駕駛之自
    用小貨車後，下車持上開西瓜刀向乙○○威嚇要求交出金錢
    ，致使乙○○恐因生命遭受立即危害而無法抗拒，而任由丁○○將身上財物13,300元強行取走。嗣經乙○○報警查獲並
    扣得上開西瓜刀1 支。
二、案經雲林縣警察局虎尾局移送臺灣雲林地方法院檢察署檢察
    官偵查起訴。
    理  由
一、按被告以外之人於審判外之言詞或書面陳述，除法律有規定
    者外，不得作為證據，刑事訴訟法第159 條第1 項定有明文
    。惟同法第159 條之5 規定：被告以外之人於審判外之陳述
    ，雖不符前4 條之規定，而經當事人於審判程序同意作為證
    據，法院審酌該言詞陳述或書面陳述作成時之情況，認為適
    當者，亦得為證據；當事人、代理人或辯護人於法院調查證
    據時，知有第159 條第1 項不得為證據之情形，而未於言詞
    辯論終結前聲明異議者，視為有前項之同意。檢察官所提出
    之證據方法，除被告之筆錄，係被告本身之供述證據，無傳
    聞證據排除之適用，而被告又無抗辯該等筆錄之作成有出於
    強暴、脅迫、利誘、詐欺、疲勞訊問、違法羈押或其他不正
    之方法，且亦無違反被告訴訟法上權利保障之事項，自得為
    證據。其他證據方法雖有屬於被告以外之人於審判外之陳述
    ，惟既經二造同意為證據使用，且於言詞辯論終結前，均未
    聲明異議，本院審酌該等證據作成時之情況，認為適當，均
    認有證據能力。
二、被告丁○○以西瓜刀威嚇、強行取走乙○○財物13,300元之
    事實，業據被告坦承不諱，核與證人甲○○、乙○○等證述
    之情節相符，並有現場、蒐證之照片共8 張在卷可佐，此外
    有西瓜刀1 支扣案可證。本件事證明確，被告強盜犯行可以
    認定，應依法論罪科刑。
三、核被告丁○○所為，係犯刑法第330 條第1 項之攜帶兇器強
    盜罪。爰審酌被告因缺錢而犯罪、以攔車持西瓜刀強盜之犯
    罪手段、所生之危害、犯罪所得金額、前科素行、智識程度
    及犯罪後坦白認罪之態度等一切情狀，量處如主文所示之刑
    。扣案之西瓜刀1 支，為被告所有供犯罪所用之物，業據被
    告自承在卷，依刑法第38條第1 項第2 款規定，宣告沒收之
    。
據上論斷，應依刑事訴訟法第299 條第1 項前段，刑法第330 條
第1 項、第321 條第1 項第3 款、第38條第1 項第2 款，判決如
主文。
本案經檢察官陳靜慧到庭執行職務。
中    華    民    國    97    年    11    月    24    日
                  刑事第四庭  審判長法  官  吳福森
                                    法  官  李淑惠
                                    法  官  曾鴻文
以上正本證明與原本無異。
如不服本判決，應於判決收受後10日內，向本院提出上訴狀（須
附繕本）。
                                    書記官  陳姵君
中    華    民    國    97    年    11    月    24    日
附錄本案論罪科刑法條全文：
刑法第330 條第1 項：
犯強盜罪而有第321 條第1 項各款情形之一者，處7 年以上有期
徒刑。


司法院資訊處製作；財團法人民間司法改革基金會備份。
